---
title: '0412'
author: "niiiiina"
date: "2020/4/12"
output: html_document
---
##選取元素

###選「一個元素」

#### 用位置選`[[ ]]`{#chooseByPosition}

```{r}
vectorExample <- c("小明","小英","大雄")

# 有多少位置可選：
length(vectorExample)
```

```{r}
vectorExample[[1]]
vectorExample[[3]]
```

```{r}
listExample <- 
  list(
    student="小明",
    `學期`=list(
      `108-1`=list(
        list(
          name="個體經濟學",
          teacher="Alice",
          grade=85
        )
      ),
      `108-2`=list(
        list(
          name="總體經濟學",
          teacher="Mark",
          grade=78
        )
      )
    )
  )
# 有多少位置可選：
length(listExample)
```

```{r}
listExample[[1]]
listExample[[2]]
```

```{r}
library(jsonlite)
fromJSON("https://data.tainan.gov.tw/dataset/4cd9345a-04bf-4328-a97d-314ff78b4763/resource/afc025fc-1ef4-447c-b785-a680391d0ca1/download/tnsport2.json", simplifyDataFrame = F) -> tainanSportsMap

length(tainanSportsMap)
```
```{r}
install.packages(c("jsonlite"))
```

```{r}
tainanSportsMap[[1]]
tainanSportsMap[[1076]]
```

#### 用名字選`$.`{-}

```{r}
# 有多少名字可選：
names(listExample)
```

```{r}
listExample$student
listExample$`學期` # 特殊命名依然要用反頓點呼叫
```

```{r}
str(listExample)
```

```{r}
str(listExample$student)
#structure可以找出其結構
#加入錢號就可以選擇項目
```

```{r}
str(listExample$`學期`)
#中文符號或特殊符號還是要加上反頓點她才會執行
```

其實也可以用[["名字"]]來選，只是名字要以字串「值」的方式來寫，也就是要用引號一對"…", 不用反頓點一對`…`。


```{r}
listExample[["student"]]
listExample$student

listExample[["學期"]] # 小心不是反頓點喔。
listExample$`學期`
```

```{r}
#錯誤示範
listExample[[student]]

```
#Error:object'student' not found 代表global environment 裡面沒有這個物件
#要加雙引號,他才會把它當成字串，才會從listExample裡面找
 
```{r}
student<-"student"
listExample[[student]]
#將字串值輸入至物件使其物件等於所需的字串值這樣呼叫物件時就是呼叫那個字串值
```
```{r}
listExample[["student"]]
```


```{r}
fromJSON("http://data.ntpc.gov.tw/api/v1/rest/datastore/382000000A-000157-002",
         simplifyDataFrame = F) -> newTaipeiCityVaccine
```

```{r}
str(newTaipeiCityVaccine)
length(newTaipeiCityVaccine)
names(newTaipeiCityVaccine)
```

```{r}
str(newTaipeiCityVaccine[[1]])
str(newTaipeiCityVaccine[["success"]])
str(newTaipeiCityVaccine$success)
success <- "success"
str(newTaipeiCityVaccine[[success]])

str(newTaipeiCityVaccine[[2]], max.level = 2)
str(newTaipeiCityVaccine$result, max.level = 1)
str(newTaipeiCityVaccine[["result"]])
```

### 選「多個元素」

#### 用位置選`[c(...)]`{-}

```{r}
vectorExample
vectorExample[c(1,3)]
vectorExample[c(3,2,1)] # 產生重新排列效果
```

```{r}
# 顯示到第一層
str(listExample, max.level=1)

str(listExample[c(1,2)], max.level = 1)
str(listExample[c(2,1)], max.level = 1)
```


```{r}
# 顯示到第一層
str(listExample, max.level=1)

listExample[c("學期")]#不建議用一個中括號選一個物件宜用兩個中括號來選取一個物件
listExample[["學期"]]
listExample[c("student","學期")]
listExample[c("學期","student")]
```

臺北市夜市資料（來自臺北市食材登錄平台食材來源資訊）
```{r}
fromJSON("https://www.dropbox.com/s/qnm9bnz7vccrvcz/taipeiNightMarkets.json?dl=1", simplifyDataFrame = F) -> taipeiNightMarkets

str(taipeiNightMarkets[c(1,2)], max.level = 1)
```

#### 用「要/不要」邏輯向量選`[c(T,T,F,...)]`{-}

```{r}
vectorExample
vectorExample[c(T,T,F)] # 要，要，不要
```

```{r}
str(listExample[c(F,T)], max.level = 1) # 不要，要
str(listExample[c("學期")])#193,194結果相同
str(listExample[c(T,T)]) # 要，要
#要不要向量無法排序
#
```

用「要/不要」邏輯向量自taipeiNightMarkets選出 寧夏觀光夜市，西昌街觀光夜市，大龍街夜市， 雙城街夜市。

```{r}
names(taipeiNightMarkets)
str(taipeiNightMarkets[c(T,F,F,F,T,F,F,F,F,T,F,F,F,T)], max.level = 1)
str(taipeiNightMarkets, max.level = 1)

c(T,F,F,F,T,F,F,F,F,T,F,F,F,T)->selected
str(taipeiNightMarkets[selected], max.level = 1)
```

```{r}
selected <- rep(F,14) # repeat F by 14 times
print(selected)
str(selected[ c (1,5,10,14)] <- T)
print(selected)
str(taipeiNightMarkets[selected], max.level = 1)
```

```{r}
str(listExample, max.level = 3)
get1 <- listExample[["學期"]]
get2 <- listExample["學期"]
str(get1 , max.level = 1)
str(get2, max.level = 2)
```

```{r}
numVector <- c(2,3,6,-1,4,2,6)
select1 <- numVector[c(1,4)]; select1
select2 <- select1[[1]]; select2

# 相當於
numVector[c(1,4)][[1]]
```

```{r}
select1 <- numVector[c(T,T,F,T,F,F,T)]; select1
select2 <- select1[c(1,4)]; select2

# 相當於
numVector[c(T,T,F,T,F,F,T)][c(1,4)]
```


```{r}
majors <- c("經濟學系","經濟學系","社會學系","社工系","經濟學系")
names <- c("小英", "小美", "大雄","阿華", "阿尼")
gender <- c("F","F","M","F","M")
  
ecoOnly <- c(T,T,F,F,T)
names[ecoOnly]
gender[ecoOnly]
econFemaleonly <- c(T,T,F)
names[ecoOnly][econFemaleonly]
```
創造出只要“經濟學系”學生的邏輯向量，econOnly。
選出econOnly的names與gender。
在econOnly的gender下創造出只要“F”的邏輯向量, econFemaleOnly。
選出names中為“經濟學系”且“F”的姓名。


