---
title: '20200629'
author: "niiiiina"
date: "2020/6/29"
output: html_document
---
##5.4 iteration

```{r}
sampleData <- list(
  list("男", 45), list("女", 32), list("男", 50),list("男", 33), list("女", 21)
)
```

*男女只在sampleData每一個元素底下的第一個元素

```{r}
#前三筆性別
sampleData[[1]][[1]]
sampleData[[2]][[1]]
sampleData[[3]][[1]]
```

### Iteration component

我們在使用map時寫copy/paste程序3次，目的在確認：

Sequence: 即[[1]], [[2]], [[3]]出現的位置。

Body: 要重覆做的SOP，即~.x[[1]]。

而map最後會把每次Body的執行結果存在：

Output: 每次body執行完要存的形式，即map最後的list class output。

### 5.4.2

反覆要做的事

```{r}
sampleData[[1]][[1]]  
sampleData[[2]][[1]] 
sampleData[[3]][[1]] 
```

使用pipe寫法可以清楚分離sequence及body(SOP)。兩種sequence表示：

```{r}
# 串接寫法(I): external dispatch
library(dplyr)# %>%
library(purrr)# map
sampleData[[1]] %>% {.[[1]]}
sampleData[[2]] %>% {.[[1]]}
sampleData[[3]] %>% {.[[1]]}

map(sampleData, ~{.x[[1]]})

```

```{r}
# 串接寫法(II): internal dispatch
1 %>% {sampleData[[.]][[1]]}
2 %>% {sampleData[[.]][[1]]}
3 %>% {sampleData[[.]][[1]]}

map(1:5, ~{sampleData[[.x]][[1]]})
# map在單維度遞迴時，.x也可以只寫.
map(1:5, ~{sampleData[[.]][[1]]})
```

```{r}
eggs <- rep("雞蛋x1", 8)

library(stringr)

fryEgg <- function(egg){
  str_replace(egg, "雞蛋", "荷包蛋")
}

fryEgg(eggs[[1]])
fryEgg(eggs[[2]])
fryEgg(eggs[[3]])

# external dispatch
eggs[[1]] %>% fryEgg(.)
eggs[[2]] %>% fryEgg(.)
eggs[[3]] %>% fryEgg(.)

map(eggs, ~{fryEgg(.x)}) -> friedEggs1

# internal dispatch
1 %>% {fryEgg(eggs[[.]])}
2 %>% {fryEgg(eggs[[.]])}
3 %>% {fryEgg(eggs[[.]])}

map(1:8, ~{fryEgg(eggs[[.]])}) -> friedEggs2
```

## vectorized function (c( , , ,))

```{r}
grade <- c(45, 74, NA)

i<-2

grade_i <- grade[[i]]
if(!is.na(grade_i)){
  if(grade_i >= 60){
    "P"
  }else{
    "F"
  }
}else{
  "缺考"
}

```

```{r}
pass_or_fail <- function(grade_i){
  if(!is.na(grade_i)){
    if(grade_i >= 60){
      "P"
    } else if(grade_i < 60 ) {
      "F"
    }
  } else {
    "缺考"
  }
}

pass_or_fail(grade[[1]])
pass_or_fail(grade[[2]])
pass_or_fail(grade[[3]])

# 可否直接input整個grade vector
warning("不是vectorised function")
pass_or_fail(grade)#不行
```

可:

use map to wrap around non-vectorized function
產生vectorized function

```{r}
grade[[1]] %>% {pass_or_fail(.)}
grade[[2]] %>% {pass_or_fail(.)}
grade[[3]] %>% {pass_or_fail(.)}

map(grade, ~{pass_or_fail(.)}) # map to list

map_chr(grade, ~{pass_or_fail(.)}) # map to atom. vectof of class character

map_pass_fail <- function(grade){
  map_chr(grade, ~{pass_or_fail(.)})
}
```

```{r}
map_pass_fail(grade) 
```

請問map_pass_fail的定義是否受global environment裡的grade元素「值」影響？即執行rm(grade)刪除grade物件，以下程序執行上會不會有問題？
```{r}
rm(grade)
map_pass_fail(c(77,43,68,NA))
```

*　Internal dispatching的優勢
當Body要同時對多個物件同時進行「元素一一處理」時，internal dispatch便顯得便利：

```{r}
eggs <- rep("雞蛋x1",10)
ham <- rep("火腿x1", 10)
toast <- rep("土司2片",10)

toast_withEggHam <- function(toast=NULL, egg=NULL, ham=NULL){
  if(is.null(toast) || !str_detect(toast, "土司")){stop("少了土司")}
  if(is.null(egg) || !str_detect(egg, "蛋")){stop("少了蛋")}
  if(is.null(ham) || !str_detect(ham, "火腿")){stop("少了火腿")}
  "火腿蛋三明治"
}

# 土司、火腿、蛋 第一份出列
1 %>% {toast_withEggHam(toast=toast[[.]], egg=eggs[[.]], ham=ham[[.]])}
# 土司、火腿、蛋 第二份出列
2 %>% {toast_withEggHam(toast=toast[[.]], egg=eggs[[.]], ham=ham[[.]])}
# 土司、火腿、蛋 第三份出列
3 %>% {toast_withEggHam(toast=toast[[.]], egg=eggs[[.]], ham=ham[[.]])}

map(1:10,
    ~toast_withEggHam(toast=toast[[.x]], egg=eggs[[.x]], ham=ham[[.x]]))

map_chr(1:10, ~{toast_withEggHam(toast = toast[[.x]], egg = eggs[[.x]], ham = ham[[.x]])})
```

** 各系課程規劃

執行以下程序可以得到臺北大學100-107學年的開課資料course-Structure：

```{r}
jsonlite::fromJSON("https://www.dropbox.com/s/7myzzdnoor21hye/courseStructure2.json?dl=1") -> courseStructure
```

一位剛入學的經濟系新生想大致了解他系上對他未來四年的課程規劃是什麼？於是他想先看一下過去狀況

以`100學年`入學之`經濟系`學生為對象，找出這
群學生`大一到大四`的系上課程規劃是什麼？


1.Hard labour stage
```{r}

entranceYear = 100
major = "經濟系"
allGrades <- paste0(major, 1:4)
academicYears <- entranceYear+0:3

#100學年1學期
grade_i <- allGrades[[1]]
acadYear_i <- academicYears[[1]]

pick <- courseStructure$`學年` == acadYear_i & str_detect(courseStructure$`應修系級`, grade_i)
unique(courseStructure$`科目名稱`[pick])

#100學年2學期
grade_i <- allGrades[[2]]
acadYear_i <- academicYears[[2]]

pick <- courseStructure$`學年` == acadYear_i & str_detect(courseStructure$`應修系級`, grade_i)
unique(courseStructure$`科目名稱`[pick])

#100學年3學期
grade_i <- allGrades[[3]]
acadYear_i <- academicYears[[3]]

pick <- courseStructure$`學年` == acadYear_i & str_detect(courseStructure$`應修系級`, grade_i)
unique(courseStructure$`科目名稱`[pick])
```

2.Observant stage

100學年1年級-103學年4年級，有哪幾行是一模一樣的？

```{r}
pick <-
  (courseStructure$`學年`==acadYear_i 
    &
    str_detect(courseStructure$`應修系級`, grade_i))
unique(courseStructure$`科目名稱`[pick])
```

以上的SOP要能運作，哪些物件要存在執行環境？
courseStructure, acadYear_i, grade_i


3.Efficiency kick up stage
將(A)(B)形成函數
```{r}
get_courses <- function(acadYear_i, grade_i, courseStructure){
  pick <-
  (courseStructure$`學年`==acadYear_i 
    &
    str_detect(courseStructure$`應修系級`, grade_i))
unique(courseStructure$`科目名稱`[pick])
}
```

重寫100學年1年級-103學年4年級

```{r}
# 100學年 1年級
acadYear_i <- academicYears[[1]]
grade_i <- allGrades[[1]]
get_courses(acadYear_i, grade_i, courseStructure)

# 101學年 2年級
acadYear_i <- academicYears[[2]]
grade_i <- allGrades[[2]]
get_courses(acadYear_i, grade_i, courseStructure)

# 102學年 3年級
acadYear_i <- academicYears[[3]]
grade_i <- allGrades[[3]]
get_courses(acadYear_i, grade_i, courseStructure)

# 103學年 4年級
acadYear_i <- academicYears[[4]]
grade_i <- allGrades[[4]]
get_courses(acadYear_i, grade_i, courseStructure)
```

4.Efficiency squeezing stage
濃縮

```{r}
# 100學年 1年級
get_courses(academicYears[[1]], allGrades[[1]], courseStructure)

# 101學年 2年級
get_courses(academicYears[[2]], allGrades[[2]], courseStructure)

# 102學年 3年級
get_courses(academicYears[[3]], allGrades[[3]], courseStructure)

# 103學年 4年級
get_courses(academicYears[[4]], allGrades[[4]], courseStructure)
```


**使用pipe

```{r}
1 %>% 
  {get_courses(academicYears[[.]], allGrades[[.]], courseStructure)}
2 %>% 
  {get_courses(academicYears[[.]], allGrades[[.]], courseStructure)}
3 %>% 
  {get_courses(academicYears[[.]], allGrades[[.]], courseStructure)}
```

** 使用map

```{r}
1:4 %>% 
  map(~{get_courses(academicYears[[.x]], allGrades[[.x]], courseStructure)})

map(1:4, ~{get_courses(academicYears[[.x]], allGrades[[.x]], courseStructure)})

```

### 5.4.3 for loop

```{r}
output <- vector("{type}", length={len})
for(.x in {sequence}){
  {body}
}
```

這裡"{…}" 均是需要視情況定義的部份。

vector(mode, length):

mode: character class，代表container所要用來裝的值之type。

length: integer class，代表container要有幾個空位。


**map範例：

map iteration：(請先跑前置作業)

```{r}
### 前置作業
entranceYear <- 100
major <- "經濟系"
allGrades <- paste0(major, 1:4)
academicYears <- entranceYear+0:3

jsonlite::fromJSON("https://www.dropbox.com/s/7myzzdnoor21hye/courseStructure2.json?dl=1") -> courseStructure

get_courses <- function(acadYear_i, grade_i, courseStructure){
  pick <-
  (courseStructure$`學年`==acadYear_i 
    &
    str_detect(courseStructure$`應修系級`, grade_i))
  
  return(
    unique(courseStructure$`科目名稱`[pick])
  )
}
```

```{r}
# 前置作業，接map iteration
map(1:4, 
    ~{
      get_courses(academicYears[[.x]], 
              allGrades[[.x]], 
              courseStructure)})
```

for iteration：（請先跑前置作業）

```{r}
# 前置作業，接for iteration
output <- vector("list", length=4)
for(.x in 1:4){
  get_courses(academicYears[[.x]], 
                allGrades[[.x]], 
                courseStructure) -> output[[.x]]
}
```

若internal dispatching sequence的長度是對應到某個物件元素個數，如上面1:4是對應academicYears（亦對應allGrades），則1:4可用seq_along(academiYears)取代。






* 火腿蛋三明治

```{r}
eggs <- rep("雞蛋x1",10)
ham <- rep("火腿x1", 10)
toast <- rep("土司2片",10)

toast_withEggHam <- function(toast=NULL, egg=NULL, ham=NULL){
  if(is.null(toast) || !str_detect(toast, "土司")){stop("少了土司")}
  if(is.null(egg) || !str_detect(egg, "蛋")){stop("少了蛋")}
  if(is.null(ham) || !str_detect(ham, "火腿")){stop("少了火腿")}
  "火腿蛋三明治"
}
```

** map approach:

```{r}
1 %>% {toast_withEggHam(toast[[.]], eggs[[.]], ham[[.]])}

2 %>% {toast_withEggHam(toast[[.]], eggs[[.]], ham[[.]])}

3 %>% {toast_withEggHam(toast[[.]], eggs[[.]], ham[[.]])}

map(1:10, ~{toast_withEggHam(toast[[.x]], eggs[[.x]], ham[[.x]])})
```

** for approach:

```{r}
output <- vector("character", 10)
for(.x in 1:10){
  toast_withEggHam(toast=toast[[.x]], egg=eggs[[.x]], ham=ham[[.x]]) -> output[[.x]]
}
```

## 累計型output

```{r}
a <- sample(1:100, 10, replace=T)
print(a)
```

* Sequence: 1:10

* body: 到目前sequence .x前已經加總的值+ a[[.x]]

* output: .x到10最後算完的值。

```{r}
sum <- 0
sum <- sum + a[[1]]
sum <- sum + a[[2]]
sum <- sum + a[[3]]
```


```{r}
sum <- 0

for (.x in 1:10) {
  sum <- sum + a[[.x]]
}

print(sum)
```

## 長度不定型output

每次抽一個介於0到100的數字（抽出放回）抽10次，但每次必需是3的倍數才留下來。

```{r}
output <- c()

# .x=1
new <- sample(0:100, 1)
if(new %% 3 == 0){
  output <- c(output, new)
}

# .x=2
new <- sample(0:100, 1)
if(new %% 3 == 0){
  output <- c(output, new)
}

# .x=3
new <- sample(0:100, 1)
if(new %% 3 == 0){
  output <- c(output, new)
}

```

```{r}
1 %>% {new <- sample(0:100, 1)
if(new %% 3 == 0){
  output <- c(output, new)
}}

2 %>% {new <- sample(0:100, 1)
if(new %% 3 == 0){
  output <- c(output, new)
}}

3 %>% {new <- sample(0:100, 1)
if(new %% 3 == 0){
  output <- c(output, new)
}}

```

```{r}
output <- c()

for (.x in 1:10) {
  new <- sample(0:100, 1)
  if(new %% 3 == 0){
    output <- c(output, new)
  }
}


print(output)

```

### next

有時.x對應元素要附合某些條件才要進行body裡某些處理，不然可「跳過」。

```{r}
list(
  list("student A", c(2,3,4,5)),
  list("student B", NA), # 沒交作業
  list("student C", factor(c(2,3,4,5))),
  list("student D", factor(c(2,3,5)))
) -> collectionHWs

correctAns <- factor(c(2,3,4,5))

output <- vector("integer",length(collectionHWs))
nameVector <- vector("character", length(collectionHWs))
```

```{r}
# 第1個學生
nameVector[[1]] <- collectionHWs[[1]][[1]]
studentAns <- collectionHWs[[1]][[2]]
if(
  identical(studentAns, correctAns)
){
  output[[1]] <- 10
} else if 
  (class(studentAns)!=class(correctAns) && identical(as.character(studentAns), as.character(correctAns))
  ){
    output[[1]] <- 5
  } else {
  output[[1]] <- 0
}

#pipe

1 %>% {nameVector[[.]] <- collectionHWs[[.]][[1]]
studentAns <- collectionHWs[[.]][[2]]
if(
  identical(studentAns, correctAns)
){
  output[[.]] <- 10
} else if 
  (class(studentAns)!=class(correctAns) && identical(as.character(studentAns), as.character(correctAns))
  ){
    output[[.]] <- 5
  } else {
  output[[.]] <- 0}
}

#for

for (.x in seq_along(collectionHWs)) {
  nameVector[[.x]] <- collectionHWs[[.x]][[1]]
studentAns <- collectionHWs[[.x]][[2]]
if(is.na(studentAns)){
  output[[.x]] <- 0
  next
}
if(
  identical(studentAns, correctAns)
){
  output[[.x]] <- 10
} else if 
  (class(studentAns)!=class(correctAns) && identical(as.character(studentAns), as.character(correctAns))
  ){
    output[[.x]] <- 5
  } else {
  output[[.x]] <- 0}
}

```



```{r}
for(.x in seq_along(collectionHWs)){
  nameVector[[.x]] <- collectionHWs[[.x]][[1]]
  studentAns <- collectionHWs[[.x]][[2]] 
  if(is.na(studentAns)){
    output[[.x]] <- 0
    next
  } 
  
  # 改題部份
  if(identical(studentAns, correctAns)){
    output[[.x]] <- 10
  } else if (class(studentAns)!=class(correctAns) && identical(as.character(studentAns),as.character(correctAns))) {
    output[[.x]] <- 5
  } else {
    output[[.x]] <- 0
  }
}
names(output) -> nameVector
nameVector
print(output)
```

將body的改題部份另外寫成grade(studentAns, correctAns)函數，讓它改完後回傳分數值，並重寫上面迴圈使用你的grade函數。

### 5.4.4 while loop

有時我們面臨sequence長度未知，如擲一銅板直到出現5次正面才停。


for loop用很長的sequence再加上條件式break：

```{r}
sum <- 0 # 得到幾次正面
count <- 0 # 擲了幾次
max_count <- 1000
# 1st toss
count <- count + 1 # 計數器加一
newToss <- sample(c("正", "反"), 1, replace = T)
if(newToss == "正"){
  sum <- sum + 1
}

# 2nd toss
count <- count + 1 # 計數器加一
newToss <- sample(c("正", "反"), 1, replace = T)
if(newToss == "正"){
  sum <- sum + 1
}

# 3rd toss
count <- count + 1 # 計數器加一
newToss <- sample(c("正", "反"), 1, replace = T)
if(newToss == "正"){
  sum <- sum + 1
}
```

#pipe
```{r}
sum <- 0 # 得到幾次正面
count <- 0 # 擲了幾次
max_count <- 1000
# 1st toss
1 %>% {count <- count + 1 # 計數器加一
newToss <- sample(c("正", "反"), 1, replace = T)
if(newToss == "正"){
  sum <- sum + 1
}}

2 %>% {count <- count + 1 # 計數器加一
newToss <- sample(c("正", "反"), 1, replace = T)
if(newToss == "正"){
  sum <- sum + 1
}}

3 %>% {count <- count + 1 # 計數器加一
newToss <- sample(c("正", "反"), 1, replace = T)
if(newToss == "正"){
  sum <- sum + 1
}}
```

```{r}
sum <- 0 # 得到幾次正面
count <- 0 # 擲了幾次
max_count <- 1000
for (.x in 1:100) {
  count <- count + 1 # 計數器加一
  newToss <- sample(c("正", "反"), 1, replace = T)
  if(newToss == "正"){
  sum <- sum + 1
  }
  if(sum == 5){ #跳出迴圈條件
    break
  }
}

```

break會完全終止迴圈，而之前學到的next是不執行其以下的body直接跳下一個sequence值。

** while會一直反覆執行body直到conditionCondition為FALSE:


while = (apporximate)for + break
```{r}
sum <- 0 # 得到幾次正面
count <- 0 # 擲了幾次
max_count <- 1000
while (sum < 5 && count <= max_count) { # 留在迴圈條件
  count <- count + 1 # 計數器加一
  newToss <- sample(c("正", "反"), 1, replace = T)
  if(newToss == "正"){
  sum <- sum + 1
  }
}
```



```{r}
while(continueCondition){
  body
}
```

```{r}
sum <- 0
count <- 0 # 計數器
while(sum<5){
  count <- count+1 # 計數器+1
  newToss <- sample(c("正","反"), 1, replace=T)
  if(newToss == "正"){
    sum <- sum+1
  }
  print(glue::glue("已擲{count}次得到{sum}次正面"))
}
```

