---
title: '20200504'
author: "niiiiina"
date: "2020/5/4"
output: html_document
---

###加、減、乘、除: `+`, `-`, `*`, `/`

```{r}
a <- c(2, 3, 5)
b <- c(4,-1, 3)
```

```{r}
a+b
a-b
a*b
a/b
```

###餘數:`%%`

###次方:`**` 或 `^`

```{r}
a %% b
#相當於
c(2%%4, 3%%(-1), 5%%3)

a**b
#相當於
#c(2的4次方, 3的(-1)次方, 5的3次方)
```

##### 奇、偶數判斷

```{r}
sequenceNums <- c(11, 6, 8, 11, 12, 11, 3, 7, 10, 8)
print(sequenceNums)

sequenceNums %% 2 # 餘數為1則是奇數，0則是偶數
```


在多數時候R向量間的運算都是 *elementwise* (個別元素)的運算：

所有向量一一取出各自對應相同位置的元素值進行運算。

```{r}
# a+b 即等於
c(2+4, 3+(-1), 5+3)
# a**b 即等於
c(2**4, 3**(-1), 5**3)
```

當向量間不等長度時，R則對短的向量進行*Recycle*的動作（即Python的Broadcast）:

將其中較短的向量反複堆疊到可以長得跟最長的向量一樣長度。

```{r}
5*c(1,3,4)+7
# 其實是
c(5)*c(1,3,4)+c(7)

## 對向量5，向量7進行recycle:
c(5,5,5)*c(1,3,4)+c(7,7,7)
## Recycle等長後才進行elementwise operation:
c(5*1+7, 5*3+7, 5*4+7)
```

當運算的兩物件內容長度不同時，則將其中較短的一個
*反複堆疊*到可以長得跟另一個一樣高時才來運算，稱為recycling。

```{r}
# 狀況一: 堆疊一定倍數剛好一樣長
c(2,3)/c(-2,-13,10,22)
c(2,3,2,3)/c(-2,-13,10,22)
```

```{r}
# 狀況二: 倍數堆疊一定會超過，只好截斷
c(2,3)/c(-2,-13,10)
c(2,3,2)/c(-2,-13,10)
```

Recycling不只用在數值class, 只要向量間的處理要等長度才合理時，recycling通常也會用在其他的class。

```{r}
paste0(
  c("我叫"), c("小明","小美")
)
#c("我叫")是一個長度的字串，在r裡面會自動進行recycle
```

也等於是

```{r}
paste0(
  c("我叫","我叫"), c("小明","小美")
)
```

```{r}
paste0(
  c("他叫","我叫"), c("小明","小美","大雄")
)

```
會出現什麼？

## Relational Operators

這節在介紹產生「要/不要」向量的常見手法。

```{r}
example <- list(
  name=c("小明","小花","小新","美美"),
  height=c(175,166,170,160),
  weight=c(77,NA,60,43),
  birthday=lubridate::ymd(c("1998-03-11","1999-12-22","1995-08-22","2001-10-10")),
  hobby=c("美食 旅遊","旅遊 時尚","3C 美食","音樂 旅遊"),
  residence=c("Taipei","New Taipei","Taichung","Kaohsiung"),
  allowance=factor(c("0-1000","1001-2000","2000+","1001-2000")),
  bloodType=c("A","B","B","O")
)
```
### 比較

`>`,`<`,`<=`,`>=`: 
分別為大於、小於、小於等於、大於等於

  * 數字比較

  * 時間比較

  * 可排序類別資料比較

***

#### 數字比較

##### example裡誰的身高大於等於170

```{r}
#用要不要向量取
example$name[c(T, F, T, F)]
#要一個一個核對太複雜了
```

```{r}
str(example[c("name", "height")])
pick_above170 <- example$height >= 170
example$height
c(175, 166, 170, 160) <= 170
example$name[pick_above170]
#因為是很多個元素用要不要向量選，所以要用一個中括號
```

######不同屆入學學生在2年級的學業表現

```{r}
#install.packages("readr")
source("https://www.dropbox.com/s/qsrw069n94k61lj/transcript100to103_list.R?dl=1")
```

```{r}
str(transcript100to103)
```

分析情境

選成績大於85分


```{r}
# 只要成績大於85的
pick_above85 <- transcript100to103$`成績` > 85

```

```{r}
# 各學屆2年級人數
table(transcript100to103$`學屆`)
# 各學屆2年級成績大於85年數
table(transcript100to103$`學屆`[pick_above85])
#table的功用是，如果你向量的值都是可以分類的，他就會幫你分好類之後，幫你數同樣一類一共有多少筆資料
```

##### 時間比較

###### example裡誰1998年(含)以後出生

```{r}
example$birthday
class(example$birthday)
typeof(example$birthday)
#double代表是用數值的方式在存，既然是數字，代表他可以比
```

```{r}
print(example[c("name", "birthday")])
#這個是錯的
#example$birthday >= "1998-01-01"(因為birthday的class是date，而我們用的是字串)
pick_after98 <- example$birthday >= lubridate::ymd("1998-01-01")
example$name[pick_after98]
```

###### 美元匯率

```{r}
source("https://www.dropbox.com/s/16h6ggua6qtydci/exchangeRate.R?dl=1")
```

```{r}
str(exchangeRate)
#匯率有NA代表有些有缺失資料
```

```{r}
exchangeRate_after98 <-
  list(
    `期間`=exchangeRate$`期間`[pick_after98_01],
    `幣別`=exchangeRate$`幣別`[pick_after98_01],
    `匯率`=exchangeRate$`匯率`[pick_after98_01]
    
  )
```

選1998年1月(含)以後的匯率

```{r}
# 只要1998年1月（含）以後的

library(lubridate)
pick_after98_01 <- 
  exchangeRate$`期間` >= ymd("1998-01-01")


```

選出1998年1月(含)以後的匯率資料

```{r}
exchangeRate_after98 <-
  list(
    `期間`=exchangeRate$`期間`[pick_after98_01],
    `幣別`=exchangeRate$`幣別`[pick_after98_01],
    `匯率`=exchangeRate$`匯率`[pick_after98_01]
  )
print(exchangeRate_after98)
```

##### 可排序類別資料比較

######example裡誰零用錢大於1000


```{r}
print(example[c("name","allowance")])
#因為執行程式時，allowance有跑出levels，代表allowance為一字串(factor)

pick_allowanceOver1000 <- example$allowance >= "1001-2000"
example$name[pick_allowanceOver1000]
```

factor資料可進一步分成可排序，與不可排序的，如：
* 可排序： 以年齡層區分的類別，以所得級距區分的類別等。
* 不排序： 性別，學系等。

factor的設定在不調整時內定為不可排序資料，如要改成可排序類別資料，以先前已處理好的example$allowance 為例

```{r}
levels(example$allowance)
```

```{r}
class(example$allowance)
```


```{r}
example$allowance <- 
  ordered(example$allowance)
#在使用order之前要先確認我們factor的levels有沒有排序好(由小到大或由大到小)，排好了才可以直接使用levels
```

或在設定為factor時即把levels排好，並ordered=T

```{r}
example$allowance <-
  factor(
    example$allowance,
    levels=c("0-1000", "1001-2000", "2000+"),
    ordered = T # 設定為可排序factor
  )
```

```{r}
example$allowance <- 
  factor(
    c("0-1000", "1001-2000", "2000+", "1001-2000"), 
    levels = c("0-1000", "1001-2000", "2000+"),
    order = T
  )
```

```{r}
pick_allowanceOver1000 <- example$allowance >= "1001-2000"
example$name[pick_allowanceOver1000]
```

###### 刑事案件被害者人數

```{r}
jsonlite::fromJSON("https://www.dropbox.com/s/3uijub7xheib405/list_victimAges_female.json?dl=1", simplifyDataFrame = F) -> list_victimAges_female
```

```{r}
str(list_victimAges_female)
```

```{r}
as.integer(list_victimAges_female$`數目`) -> list_victimAges_female$`數目`
as.factor(list_victimAges_female$`年齡層`) -> list_victimAges_female$`年齡層`
```

```{r}
levels(list_victimAges_female$`年齡層`) -> levels_ages
print(levels_ages)
```

將levels順序改成: 不詳，總計，0_5歲，12_17歲，…，70歲以上。

```{r}
factor(
  list_victimAges_female$`年齡層`, 
  levels = c("不詳", "總計", "0_5歲", "6_11歲", "12_17歲", "18_23歲", "24_29歲", "30_39歲", "40_49歲", "50_59歲", "60_64歲", "65_69歲", "70歲以上"), 
  ordered = T
)
```

參考解答

```{r}
levels_new <- c(levels_ages[c(12,13,1,8,2:7,9:11)])
levels(list_victimAges_female$`年齡層`) <- levels_new
print(list_victimAges_female$`年齡層`)
```

可選出「30_39歲以上受害者」的「要/不要」向量

```{r}
list_victimAges_female$`年齡層` <- ordered(list_victimAges_female$`年齡層`)
pick_above30 <- list_victimAges_female$`年齡層` >= "30_39歲"
```

```{r}
sum(list_victimAges_female$`數目`)#錯誤因為數字中有太多na項要加，所以要把那些na項都去除掉
sum(list_victimAges_female$`數目`, na.rm = T)#此為全部的受害者總計
sum(list_victimAges_female$`數目`[pick_above30], na.rm = T)
```

參考解答
```{r}
sum(list_victimAges_female$`數目`, na.rm=T)
sum(list_victimAges_female$`數目`[pick_above30], na.rm = T)
```

### 相等 , 屬於

`==`: 等於 #一個等號是指定元素值用的，兩個等號是判斷用的

`!=`: 不等於

`==`和`!=`可使用於字串


######example裡誰血型B型

```{r}
str(example)
```

```{r}
print(example[c("name", "bloodType")])

pick_bloodB <- example$bloodType == "B"
example$name[pick_bloodB]
```

創造可留下偶數的「要/不要」向量pick_evens。

```{r}
sequenceNums <- c(11, 6, 8, 11, 12, 11, 3, 7, 10, 8)

pick_evens <- (sequenceNums %% 2) == 0 #不用加雙引號是因為兩邊都是數字

sequenceNums[pick_evens]
```

`%in%`:屬於
* 左邊元素「一一」檢視是不是屬於右邊元素集合。

```{r}
x <- c(1,5,8)
y <- c(5,8)

# x裡的元素值是不是屬於y集合
x %in% y
```

example裡誰來自大台北

```{r}
str(example)
```

```{r}
example[c("name", "residence")]
#taipei跟new taipei皆是大台北
set_TaipeiMetro <- c("Taipei", "New Taipei")
pick_fromTaipeiMetro <- example$residence %in% set_TaipeiMetro
print(pick_fromTaipeiMetro)
example$name[pick_fromTaipeiMetro]
```

創造 可選出來自法商學院的「要/不要」向量，pick_lawBusiness。

```{r}
str(transcript100to103)
```

```{r}
levels(factor(transcript100to103$`學院`))
#因為要轉成set，所以我們猜他應該是屬於factor，然後再使用levels來看它的正確名稱是甚麼

unique(transcript100to103$`學院`)
#unique代表獨一無二的，所以他不會有太多的數值，指每個顯示一遍，相當於levels的用法
```


```{r}
set_LawBusiness <- c(
  "法學院", "商學院"
  )
pick_LawBusiness <- transcript100to103$`學院` %in% set_LawBusiness
transcript100to103$`成績`[pick_LawBusiness]
```

Negation(否定用法)

在「要/不要」向量前加上!會成為否定句的「要/不要」向量，元素裡的TRUE會轉成FALSE, FALSE則轉成TRUE。

```{r}
pick_not_fromTaipeiMetro <- ! pick_fromTaipeiMetro #加一個!就好，因為他即代表否定用法
# 或
pick_not_fromTaipeiMetro <- !(example$residence %in% set_TaipeiMetro) # (..) 裡面會先運算完才做外面!的處理
```

```{r}
print(example[c("name","residence")])

example$name[pick_fromTaipeiMetro]
example$name[pick_not_fromTaipeiMetro]
```

資料狀態

  * is.na: 有缺失

  * is.{class/type name}: is.integer, is.character, is.factor … etc

有時資料有缺失，在R裡會記成NA(即not available)如下例：

```{r}
x2 <- c(1,NA,10)
y2 <- c(-1,NA,20)

x3 <- c(NA,"小花") #NA是一個特殊符號，所以不用加雙引號
y3 <- c(NA,"小華")
```

前述的關係判斷遇到NA時，結果都會是NA——即無法判斷。要知道向量內各元素值是否NA，可使用is.na():

```{r}
x2
is.na(x2) #is.na等於挑出na的要不要向量
```

######example裡誰沒有體重資料

```{r}
print(example[c("name","weight")])

pick_na <- is.na(example$weight) #挑出沒有填體重的要不要向量
example$name[pick_na]
```

R還有一種特別的缺失資料NaN (即not a number)，出現在沒有定義的數學運算上，如：

```{r}
0/0
log(-10)
```

創立 可選出缺失資料的「要/不要」向量pick_na, 並計算有多少筆缺失。

```{r}
list_victimAges_female$`數目` <- as.integer(list_victimAges_female$`數目`)
```

```{r}
pick_na <- is.na(list_victimAges_female$`數目`)
total_na <- sum(pick_na) #因為我們在logical的向量中(TRUE,FALSE),TRUE=1 FALSE=0，由此我們可以計算出總共有幾筆資料是缺失的
print(total_na)
```

###字元偵測

  *stringr::str_detect()
  
######example裡誰喜歡美食

```{r}
print(example[c("name","hobby")])

pick_loveFood <- stringr::str_detect(example$hobby,"美食")#-(1)
library(stringr)
str_detect(example$hobby, "美食")#-(2)
#也可以用library(stringr)再用str_detect()
example$name[pick_loveFood]
```

常有同學會有以下錯誤寫法:

```{r}
pick_loveFood <- example$hobby == "美食"
#是錯的，因為==是整個雙引號要完全的相等
pick_loveFood
```

新增一個假設的hobby2:

```{r}
example[["hobby2"]] <- c("美食", "時尚", "美食", "旅遊")

print(example[c("name", "hobby2")])
pick_loveFood2 <- example$hobby2 == "美食"
example$name[pick_loveFood2]
```

以下資料為新北市垃圾車路線

```{r}
jsonlite::fromJSON("https://data.ntpc.gov.tw/od/data/api/EDC3AD26-8AE7-4916-A00B-BC6048D19BF8?$format=json") ->
  garbageRoutes
```

```{r}
str(garbageRoutes)
```


```{r}
#  1 用typeof()函數查詢電腦實質上如何看待garbageRoutes。
typeof(garbageRoutes)  #在本質上，R是怎麼看待這個資料的
#  2 用class()函數查詢電腦把它能進行的操作運算歸屬於哪一類型。
class(garbageRoutes)
```

由於garbageRoutes的本質是list，所以我們可以使用list所有操作手法，而class為data frame表示它有比典型list的運作多了些工具與變化（後面章節會提）。

```{r}
# 由linename元素判斷垃圾車有幾條路線。
factor(garbageRoutes$linename) -> garbageRoutes$linename
#原本linename為character形式，但是因為他重複太多次，所以我們將它改為factor形式，再存回原本的linename
levels(garbageRoutes$linename)
  
# 由linename創造： 可篩選出下午路線的「要/不要」向量pick_afternoonRoutes。

pick_afternoonRoutes <- 
  stringr::str_detect(
    garbageRoutes$linename, "下午"
    )
garbageRoutes$linename[pick_afternoonRoutes]

```

#### 閱讀函數說明


```{r}
?str_detect
```

  * Title, Description, Usage, Arguments, Value, Examples

```{r}
fruit <- c("apple", "banana", "pear", "pinapple")
library(stringr)
str_detect(fruit, "a")
str_detect(fruit, "^a")#我要找的字元是以a開頭的
str_detect(fruit, "a$")#我要找的字元是以a結尾的
str_detect(fruit, "a$", negate=T)
!str_detect(fruit, "a$")
str_detect(fruit, "b")
str_detect(fruit, "[aeiou]")

# Also vectorised over pattern
str_detect("aecfg", letters)

# Returns TRUE if the pattern do NOT match
str_detect(fruit, "^p", negate = TRUE)
```

疾病管制署傳染病答問集

```{r}
CDC_chatbox <- readr::read_csv("http://od.cdc.gov.tw/pr/CDC_chatbox.csv")
```

找出問題中包含“肺炎”字眼的問題。

```{r}
str(CDC_chatbox)
```



```{r}
stringr::str_detect(CDC_chatbox$Question, "肺炎") -> pick_pneumonia
CDC_chatbox$Question[pick_pneumonia]
```



